【裁判字號】    89,易,542
【裁判日期】    900330
【裁判案由】    賭博
【裁判全文】
臺灣嘉義地方法院刑事判決                        八十九年度易字第五四二號
    公  訴  人  臺灣嘉義地方法院檢察署檢察官
    被      告  乙○○
                丙○○
                丁○○
                甲○○
右列被告因賭博案件，經檢察官提起公訴（八十九年度偵字第七一九號），本院判決
如左：
    主  文
乙○○共同以賭博為常業，處有期徒刑伍月，如易科罰金，以參佰元折算壹日。扣案
之電動賭博機具「滿貫大亨」柒台、「沙漠風暴」陸台、「水果盤」拾台、「馬戲團
（八人座）」壹組、「傑克大亨」肆台、「二十一點（五人座）」壹台、「十三支」
伍台、「大老二」貳台、「７ＰＫ」拾捌台、「皇冠霹靂馬」壹台、「孔雀王二代」
肆台、積分卡肆拾肆張、賭資新臺幣壹仟伍佰元均沒收。
丙○○共同以賭博為常業，處有期徒刑肆月，如易科罰金，以參佰元折算壹日。扣案
之電動賭博機具「滿貫大亨」柒台、「沙漠風暴」陸台、「水果盤」拾台、「馬戲團
（八人座）」壹組、「傑克大亨」肆台、「二十一點（五人座）」壹台、「十三支」
伍台、「大老二」貳台、「７ＰＫ」拾捌台、「皇冠霹靂馬」壹台、「孔雀王二代」
肆台、積分卡肆拾肆張、賭資新臺幣壹仟伍佰元均沒收。
丁○○共同以賭博為常業，處有期徒刑貳月，如易科罰金，以參佰元折算壹日。扣案
之電動賭博機具「滿貫大亨」柒台、「沙漠風暴」陸台、「水果盤」拾台、「馬戲團
（八人座）」壹組、「傑克大亨」肆台、「二十一點（五人座）」壹台、「十三支」
伍台、「大老二」貳台、「７ＰＫ」拾捌台、「皇冠霹靂馬」壹台、「孔雀王二代」
肆台、積分卡肆拾肆張、賭資新臺幣壹仟伍佰元均沒收。
甲○○連續在公眾得出入之場所賭博財物，處罰金壹仟元，如易服勞役，以參佰元折
算壹日。扣案之電動賭博機具「滿貫大亨」柒台、「沙漠風暴」陸台、「水果盤」拾
台、「馬戲團（八人座）」壹組、「傑克大亨」肆台、「二十一點（五人座）」壹台
、「十三支」伍台、「大老二」貳台、「７ＰＫ」拾捌台、「皇冠霹靂馬」壹台、「
孔雀王二代」肆台、積分卡肆拾肆張、賭資新臺幣壹仟伍佰元均沒收。
    事  實
一、乙○○自民國八十八年六月十八日起，在嘉義市○○路二五六號「金銀島遊藝場
    」為公眾得出入之場所，擺設電動賭博機具「滿貫大亨」七台、「沙漠風暴」六
    台、「水果盤」十台、「馬戲團（八人座）」一組、「傑克大亨」四台、「二十
    一點（五人座）」一台、「十三支」五台、「大老二」二台、「７ＰＫ」十八台
    、「皇冠霹靂馬」一台、「孔雀王二代」四台，連續與不特定之人賭博財物，並
    先後自同年八月十六日、同年十二月十六日起，分別以月薪新臺幣（下同）二萬
    五千元、二萬二千元之代價，僱用之丙○○、丁○○擔任開分員，均負責開分、
    洗分或兌換積分卡暨彩金之工作，丙○○並負責現場管理之工作，共同以該等機
    具與不特定人賭博財物，且以之為常業。其賭法為「滿貫大亨」、「傑克大亨」
    、「二十一點」、「大老二」、「７ＰＫ」、「皇冠霹靂馬」、「孔雀王二代」
    等是一比一；「沙漠風暴」、「馬戲團」、「十三支」是一比五；「水果盤」是
     一比三十等之比例開分。由賭客以現金向開分員用比數開分，顯示在機檯上，
    以分數押注，押中可得倍數不等之分數，累積分數可依原比例先兌換積分卡後，
    再持積分卡向丙○○兌現現金，惟若未押中，則所押注之分數均歸乙○○贏得。
    而賭客甲○○則基於概括之犯意，自八十九年一月三日起至同年一月十四日止，
    連續在上址遊藝場內以「滿貫大亨」等電動賭博機具賭博財物四次。嗣於八十九
    年一月十四日二十三時三十分許，適有賭客甲○○在上址賭玩電動賭博機具後，
    以累積分數一千五百分換得積分卡，復持積分卡向丙○○兌換等值現金一千五百
    元之際，為警當場查獲，並扣得上開電動賭博機具「滿貫大亨」七台、「沙漠風
    暴」六台、「水果盤」十台、「馬戲團（八人座）」一組、「傑克大亨」四台、
    「二十一點（五人座）」一台、「十三支」五台、「大老二」二台、「７ＰＫ」
    十八台、「皇冠霹靂馬」一台、「孔雀王二代」四台（含ＩＣ板七十二塊），及
    在兌換籌碼處扣得積分卡四十四張、賭資一千五百元。
二、案經嘉義市警察局第一分局報由臺灣嘉義地方法院檢察署檢察官偵查起訴。
    理  由
一、訊據被告乙○○、丙○○、甲○○固均坦承於右開時、地，由被告甲○○持積分
    卡一千五百分向被告丙○○換得現金一千五百元之事實不諱，惟與被告丁○○均
    矢口否認有何賭博犯行，皆辯稱：積分不得兌換現金云云，被告乙○○、丙○○
    另辯稱：當時丙○○係以私人之款項兌換予甲○○云云。惟查：
  （一）被告丙○○於警訊時供稱：「（問：該賭博電玩如何玩法？）該店內之滿貫
        大亨、傑克大亨、二十一點、大老二、７ＰＫ、皇冠霹靂馬、孔雀王二代等
        賭博電玩是一比一賭法。十三支、馬戲團及沙漠風暴賭博電玩是一比五賭法
        。水果盤電玩是一比三十賭法。以上電玩均是賭客以新臺幣面額向開分員用
        比數開分，顯示在機檯上，如押中，可得一至數倍賭金，不中則歸店方所有
        。賭客如贏了，可以用機臺上的分數兌換積分卡，客人就可以積分卡向我兌
        換新臺幣」、「（問：平時店內由何人經營？）平時因負責人都不在店中，
        所以都由每班的開分員做主，負責管理該店，包括與賭客兌換現金」等語（
        詳警卷第六頁）。且被告甲○○供稱：「我當時在玩滿貫大亨，贏得一千五
        百分（純娛樂遊戲卡一千分一張、五百分一張），然後再拿積分卡向現場服
        務人員丙○○兌換現金一千五百元，而被警方當場查獲。我是拿積分卡向丙○○兌換金，積分卡也是丙○○給我的」、「（問：滿貫大亨如何玩法？）
        要玩之前先叫服務生開分，服務人員會拿鎖匙插入機檯上方的鎖孔向右轉，
        按押紅色鍵，服務人員按押一次，機檯螢幕上會顯示十分，．．．，最主要
        的目的是要胡牌贏得積分，中大滿貫以上可以拉贏更多的積分，然後叫服務
        人員洗分，依照機檯上顯示累積的積分換得積分卡，再拿積分卡向現場服務
        人員兌換現金」、「（問：現場機檯所洗得積分卷是否可以使用在現場其他
        機檯？）現場的積分卡可以使用在任何一部機檯，積分卡不用，也就是不玩
        任何機檯時，都可以以積分卡上顯示的分數以一比一的等值兌換現金」等語
        （詳警卷第十二、十三頁），足證被告丙○○有兌換金錢與被告甲○○之事
        實。
  （二）被告丙○○於審理中供稱：「（問：八十九年一月十四日是否為警查獲？）
        是的，他去打滿貫大亨」，「（問：當天甲○○為警查獲時是否拿積分卡一
        千五百元向你兌換新台幣？）是的」，且被告甲○○亦供稱：「（問：你是
        否於八十九年一月三日起至同年一月十四日止在前開遊藝場賭玩電玩？是的
        ，大約玩了四次，這是第一次換錢，一千五百元是當日累積的，之前並沒有
        要積分卡」，「（問：在警訊說積分卡以一比一兌換現金是否實在？）是的
        ，我聽朋友說的可以換現金，才去玩的。」等語（詳本院八十九年七月十八
        日訊問筆錄），至被告甲○○之前未曾兌換現金，係因前三次均未曾贏，亦
        據甲○○供稱：「（問：你在警訊所說一月三日輸一、二千元，然後一月十
        、十一日輸約一千元是否實在？）是的」，「（問：所以你前三次輸錢而沒
        有積分卡？）是的」等語（詳同上筆錄），益證前述丙○○有為甲○○兌換
        現金之事實。
  （三）又被告丙○○與甲○○並無深交，業據甲○○於審理中供稱：「我去遊藝場
        才認識的，沒有深交」等語，則丙○○焉會以自己之金錢與甲○○兌換？且
        丙○○僅係上開遊藝場之員工，每月月薪二萬五千元等情，則依其薪資數額
        非鉅觀之，被告丙○○應無以自有款項向被告甲○○兌換對其而言實屬無用
        之積分卡之理。況被告乙○○於偵查中供承：甲○○表示兌換後欲給丙○○
        分紅等語，則被告丙○○既然係因基於友誼而自願以自有現款向被告甲○○
        兌換其持有之積分卡，其焉有再分紅之理？足證該遊藝場供客人兌換現金，
        被告乙○○所辯不足採信。
  （四）至被告丁○○雖辯稱：只負責開分而已云云。惟查丁○○自承係該遊藝場之
        開分員，自八十八年十二月十六日至為警查獲時，已有一個月許，從事開分
        、洗分之工作，則焉會不知該店有兌換現金之行為？且伊於警訊中亦供稱：
        「（問：妳在店內工作的性質是什麼？是否也為客人換錢？）我是負責店內
        為客人開分，我本人並未為客人換錢，但我知道店內可以為客人所贏得的分
        數換錢。只是我沒親眼所見，因我在店內工作的時間不是很久」等語（詳警
        卷第十頁），足證伊知悉該遊藝場有讓顧客持積分卡就所得積分兌換金錢。
        伊於本院所辯：「我是聽客人說過的，我沒有看過，有個客人我換錢，我只
        說我不能換錢，客人就帶著積分卡離去」及「是丙○○之私人行為」云云，
        應係避重就輕之詞，不足採信。
  （五）況丙○○於本院供稱：「是我自己跟他（甲○○）換的，我給甲○○一千五
        百元，拿他的卡可以報帳」等語（詳本院八十九年七月十八日訊問筆錄），
        更足以證明甲○○所兌換之一千五百元，丙○○可以將甲○○之積分卡用以
        銷帳。此外並有臨檢紀錄表一份在卷可稽，復有電動賭博機具「滿貫大亨」
        七台、「沙漠風暴」六台、「水果盤」十台、「馬戲團（八人座）」一組、
        「傑克大亨」四台、「二十一點（五人座）」一台、「十三支」五台、「大
        老二」二台、「７ＰＫ」十八台、「皇冠霹靂馬」一台、「孔雀王二代」四
        台（含ＩＣ板七十二塊）、積分卡四十四張、賭資一千五百元扣案可資佐證
        。綜上，本件事證已明確，被告四人犯行均堪認定。
二、按刑法上常業犯只須有賴犯該項罪為業之意思，並有事實表現為已足，不以藉犯
    該項罪為唯一生存為必要；被告丙○○、丁○○既受僱於被告乙○○，領取月薪
    ，又乙○○經營上開金銀島遊藝場，其規模巨大，查獲之機具計有五十九台，均
    有賴此為生之意，核被告乙○○、丙○○、丁○○所為，均係犯刑法第二百六十
    七條之常業賭博罪；被告甲○○所為，係犯刑法第二百六十六條第一項前段之普
    通賭博罪。被告乙○○、丙○○、丁○○就所犯常業賭博罪彼此間有犯意聯絡及
    行為分擔，均為共同正犯。被告甲○○先後四次賭博之犯行，時間緊接，所犯為
    構成要件相同之罪，顯係基於概括之犯意反覆為之，應依連續犯論以一罪並加重
    其刑。爰審酌被告乙○○經營具規模之電動賭博機具遊藝場，吸引不特定之賭客
    對賭財物，助長賭風，影響社會善良風俗甚巨，及被告丙○○、丁○○僅為受僱
    人，丁○○受僱期間僅一月，被告甲○○賭博之次數，並其等各品行、素行、所
    得利益並犯後態度等一切情狀，分別量處如主文所示之刑，並分別諭知易科罰金
    或易服勞役之折算標準。扣案之電動賭博機具「滿貫大亨」七台、「沙漠風暴」
    六台、「水果盤」十台、「馬戲團（八人座）」一組、「傑克大亨」四台、「二
    十一點（五人座）」一台、「十三支」五台、「大老二」二台、「７ＰＫ」十八
    台、「皇冠霹靂馬」一台、「孔雀王二代」四台（含ＩＣ板七十二塊），係當場
    賭博之器具；扣案之積分卡四十四張、賭資一千五百元則為在兌換籌碼處之財物
    ，不問屬於犯人與否，均依刑法第二百六十六條第二項沒收之。
據上論斷，應依刑事訴訟法第二百九十九條第一項，刑法第二百六十七條、第二百六
十六條第一項、第二十八條、第五十六條、第四十一條第一項、第四十二條第二項、
第二百六十六條第二項，罰金罰鍰提高標準條例第一條前段、第二條，判決如主文。
本案經檢察官張長樹到庭執行職務
中    華    民    國      九十      年      三        月      三十      日
                              臺灣嘉義地方法院刑事第三庭
                                  法  官  張  育  彰
右正本證明與原本無異。
如不服本判決，應於判決送達後十日內向本院提出上訴狀( 應附繕本 )。
中    華    民    國      九十      年      四        月        二      日
                                  書記官  馮  澤  文
刑法第二百六十六條
在公共場所或公眾得出入之場所賭博財物者，處一千元以下罰金，但以供人暫時娛樂
之物為賭博者，不在此限。
當場賭博之器具與在賭檯或兌換籌碼處之財物，不問屬於犯人與否，沒收之。
刑法第二百六十七條
以賭博為常業者，處二年以下有期徒刑，得併科一千元以下罰金。


司法院資訊處製作；財團法人民間司法改革基金會備份。
